# 固定资产减值

提问人：ivancheng 时间：2013-02-17 17:54:40
请教陈版主： 某上市公司下属一子公司，连年亏损，考虑对固定资产-生产线计提减值准备，但遇到以下问题： 1 、若以该资产的可变现价值的话，将该生产线处置了，其可变现净值并不低于目前的账面价值； 2 、若以未来现金流量现值的话，该子公司连年亏损，预计未来的盈利能力也有限，故其预计未来现金流量的现值会远远低于目前的账面价值； 请问在同时存在以上两个问题的情况下，是否该计提减值准备？理论依据是什么？ 谢谢！

回答人：chenyiwei
回复 ivancheng 的帖子
按照《企业会计准则第 8 号——资产减值》的规定，资产可收回金额应当根据“资产的公允价值减去处置费用后的净额”与“资产预计未来现金流量的现值”两者之间较高者确定。这一规定是基于经济学上的“理性经济人”假设，即市场参与者作为理性经济人总是会选择使自身利益最大化的方案。因此，如果该生产线的处置价值高于账面价值而预计未来现金流量的现值低于账面价值，合理的选择应该是将其处置，而这样做是不会有处置损失的。因此，这种情况不应当提取减值准备，除非由于法律法规的限制导致对该资产的处置变现不切实可行。

提问人：大脸 时间：2013-02-18 01:46:40
陈版，但是很多情况下，即使亏损，企业也不会处置。例如国有企业为了保持稳定等，此时不会有法律法规限制。对于此类情况，是否应不拘于准则的字面要求，而是依据公司对资产价值的实际回收方式（也就是保持自用），计算现金流折现值，并计提减值？
在此种情况下，是否还需要管理层在管理当局声明书中明确说明其对相关资产价值的收回方式的计划？

回答人：chenyiwei
如果资产的重大处置必须经过外部监管机构审批（如国有企业经过国资委审批），基本确定处置不会获得批准的情况下，才能如你所说的这样考虑。